臺灣宜蘭地方法院小額民事判決  
111年度羅小字第205號
原      告  花旗（臺灣）商業銀行股份有限公司

法定代理人  莫兆鴻  
訴訟代理人  李誠益  

被      告  簡文彬  

上列當事人間因偽造文書等案件，原告提起刑事附帶民事訴訟請
求侵權行為損害賠償，經本院刑事庭裁定移送前來（111年度附
民字第57號），本院於民國111年7月5日言詞辯論終結，判決如
下︰
    主  文
一、被告應給付原告新臺幣（下同）6萬5,532元，及自111年3月
    9日起至清償日止，按週年利率百分之5計算之利息。
二、訴訟費用由被告負擔。
三、本判決得假執行。被告如以6萬5,532元為原告供擔保後，得
    免為假執行。
    事實及理由
一、原告主張：被告於110年6月26日竊取原告核發予訴外人李詩
    嵐（下逕稱其名）之信用卡（卡號0000000000000000），並
    分別持往喜互惠門市、金瑞山銀樓、亞太電信蘇澳中山加盟
    服務處等地點，以偽造簽名之方式，盜刷信用卡共計6萬5,5
    32元，使原告誤認屬原持卡人之消費行為，進而墊付該消費
    款項。為此，爰依侵權行為之法律關係，提起本件訴訟，並
    聲明：如主文第1項所示。
二、被告則辯稱目前無力清償，並聲明請求駁回原告之訴。
三、本院之判斷：
　㈠本件原告主張之事實，業據提出交易簽帳單影本為證（見刑
    事卷第124頁至第128頁）。又原告主張被告所為上開犯罪行
    為，本院刑事庭以110年度訴字第481號刑事判決判處被告罪
    刑在案（確定），此據本院調閱上開案號刑事卷宗核閱無訛
    ，被告對於前揭事實亦無爭執，堪信為實。
  ㈡按因故意或過失，不法侵害他人之權利者，負損害賠償責任
    。故意以背於善良風俗之方法，加損害於他人者亦同，民法
    第184條第1項定有明文。又損害賠償之債，以有損害之發生
    及有責任原因之事實，並二者之間，有相當因果關係為成立
    要件（參見最高法院48年台上字第481號判例意旨）。查被
    告於消費簽帳單上，分別偽簽「李詩嵐」之署名，施用詐術
    ，致原告陷於錯誤，而代墊簽帳消費款予各特約商店，使原
    告受有6萬5,532元之損害，則被告顯係故意以偽造文書及詐
    欺取財之不法手段，使原告陷於錯誤而侵害原告之財產權，
    而被告之故意不法行為與原告所受損害間，具有相當因果關
    係，原告依侵權行為規定，請求被告賠償損害6萬5,532元，
    自屬有據。被告雖以其無力清償等語置辯，惟按有無資力償
    還，乃係執行問題，不得據為不負履行義務之抗辯（最高法
    院19年上字第1733號判例意旨參照），是被告所辯，尚難憑
    採。
  ㈢另按給付無確定期限者，債務人於債權人得請求給付時，經
    其催告而未為給付，自受催告時起，負遲延責任，其經債權
    人起訴而送達訴狀，或依督促程序送達支付命令，或為其他
    相類之行為者，與催告有同一之效力；遲延之債務，以支付
    金錢為標的者，債權人得請求依法定利率計算之遲延利息；
    應付利息之債務，其利率未經約定，亦無法律可據者，週年
    利率為5%，民法第229條第2項、第233條第1項、第203條亦
    有明定。被告經原告起訴請求賠償6萬5,532元而未為給付，
    原告自得依上開規定，請求被告加付遲延利息。從而，原告
    請求被告給付6萬5,532元及自起訴狀繕本送達之翌日即111
    年3月9日起（見本院附民卷第9頁送達證書），按年息5%計
    算之利息，為有理由。　
四、綜上所述，原告依侵權行為之法律關係，請求被告給付6萬5
    ,532元，及自111年3月9日起至清償日止，按週年利率5%計
    算之利息，為有理由，應予准許。
五、本件係就民事訴訟法第436之8條第1項訴訟適用小額訴訟程
    序為被告敗訴之判決，依民事訴訟法第436之20條規定，應
    依職權宣告假執行。並依職權諭知被告得供擔保後免為假執
    行。
六、本件係刑事附帶民事訴訟，而由本院刑事庭移送民事庭者，
    依刑事訴訟法第504條第2項規定，免納裁判費，且至本件言
    詞辯論終結時，亦未發生其他訴訟費用，故無從確定訴訟費
    用之數額。惟依法仍應依民事訴訟法第78條規定，諭知訴訟
    費用之負擔，以備將來如有訴訟費用發生時，得以確定其數
    額，併予敘明。
中　　華　　民　　國　　111 　年　　7 　　月　　19　　日
                    羅東簡易庭　法　官　蔡仁昭
以上正本係照原本作成。
如不服本判決，應於送達後20日內，以判決違背法令為理由，向
本院提出上訴狀並表明上訴理由（上訴理由應表明：(一)原判決
所違背之法令及其具體內容；(二)依訴訟資料可認為原判決有違
背法令之具體事實），如於本判決宣示後送達前提起上訴者，應
於判決送達後20日內補提上訴理由書（須附繕本）。
如委任律師提起上訴者，應一併繳納上訴審裁判費。
中　　華　　民　　國　　111 　年　　7 　　月　　19　　日
                            　　書記官　劉婉玉